臺灣臺北地方法院刑事判決
111年度審交易字第593號
公  訴  人  臺灣臺北地方檢察署檢察官
被      告  戴瑋德




上列被告因過失傷害案件，經檢察官提起公訴（111年度調院偵
字第488號），本院判決如下：
    主  文
本件公訴不受理。
    理  由
一、公訴意旨如附件起訴書所載。
二、按告訴乃論之罪，告訴人於第一審辯論終結前，得撤回其告
    訴；告訴經撤回者，法院應諭知不受理之判決；不受理之判
    決，得不經言詞辯論為之，刑事訴訟法第238條第1項、第30
    3條第3款及第307條分有明文。
三、經查，公訴人認被告涉犯之過失傷害罪，為告訴乃論之罪，
    茲因告訴人於本院辯論終結前具狀撤回告訴，有聲請撤回告
    訴狀在卷可稽，依前揭規定，爰不經言詞辯論，逕為諭知不
    受理之判決。
據上論斷，應依刑事訴訟法第303條第3款、第307條判決如主文
中　　華　　民　　國　　111 　年　　8 　　月　　5 　　日
  　　　　        刑事第二十庭  法  官  賴鵬年
以上正本證明與原本無異。 
如不服本判決應於收受送達後20日內向本院提出上訴書狀，並應
敘述具體理由；其未敘述上訴理由者，應於上訴期間屆滿後20日
內向本院補提理由書（均須按他造當事人之人數附繕本）「切勿
逕送上級法院」。告訴人或被害人如對於本判決不服者，應具備
理由請求檢察官上訴，其上訴期間之計算係以檢察官收受判決正
本之日期為準。 因疫情而遲誤不變期間，得向法院聲請回復原
狀。
                                書記官　萬可欣
中　　華　　民　　國　　111 　年　　8 　　月　　5 　　日
附件：
臺灣臺北地方檢察署檢察官起訴書
                                  111年度調院偵字第488號
　　被　　　告　戴瑋德　男　00歲（民國00年0月0日生）
　　　　　　　　　　　　住○○市○○區○○路0段000巷0弄
                          0號0樓
　　　　　　　　　　　　國民身分證統一編號：Z000000000號
上列被告因過失傷害案件，業經偵查終結，認應提起公訴，茲敘
述犯罪事實及證據並所犯法條如下：
　　　　犯罪事實
一、戴瑋德於民國110年8月8日21時45分許，駕駛車牌號碼000-0
    000號自用小客車，沿臺北市大安區光復南路676巷由東往西
    方向行駛，行經臺北市大安區光復南路676巷與通化街39巷6
    2弄口時，本應注意車前狀況，而依當時天候晴、夜間有照
    明、柏油路面乾燥無缺陷、無障礙物等情狀，又無不能注意
    之情形，竟疏未注意及此，適張育滕騎乘車牌號碼000-0000
    號普通重型機車搭載其胞姊張嘉真，沿臺北市大安區通化街
    39巷62弄由南往北方向行駛，行經該處，戴瑋德駕駛之車輛
    閃避不及，前車頭與張育滕騎乘車輛右側車身發生碰撞，致
    張嘉真受有右側腕部骨骨折、右側前胸壁挫傷等傷害。
二、案經張嘉真訴由臺北市政府警察局大安分局報告偵辦。
　　　　證據並所犯法條
一、證據清單及待證事實：
編號 證據名稱 待證事實  ㈠ 被告戴瑋德於警詢及偵查中之供述 坦承於上開時、地，駕駛自用小客車，與告訴人張嘉真搭乘之車輛發生碰撞，惟否認有何過失，辯稱是張育滕騎太快等事實。  ㈡ 證人即告訴人張嘉真於警詢之證訴、證人張育滕於警詢之證述 證明被告犯罪事實。  ㈢ 道路交通事故現場圖、臺北市政府警察局大安分局交通分隊道路交通事故補充資料表、道路交通事故談話紀錄表、道路交通事故調查報告表㈠㈡等各1份，現場、車損照片共13張 證明被告及告訴人所駕駛車輛於上開時、地，發生碰撞之事實。  ㈣ 臺北市政府警察局道路交通事故初步分析研判表1紙 證明被告部分之初步分析研判可能之肇事原因為涉嫌未注意車前狀況之事實。  ㈤ 臺北市立聯合醫院（忠孝院區）診斷證明書 證明告訴人於110年11月9日至該院就診，其受有右側腕部骨骨折後遺症、右側前胸壁挫傷後遺症等傷害之事實。 
二、核被告所為，係犯刑法第284條第1項前段之過失傷害罪嫌。
    又被告戴瑋德已與告訴人張嘉真調解成立，有臺灣臺北地方
    法院民事調解庭調解程序筆錄、調解筆錄、調解紀錄表在卷
    可憑，請參酌告訴人與被告已協調賠償新臺幣(下同)8萬元
    、自111年4月起按月於每月10日前給付5,000元等情，酌處
    適切之刑並為附條件之緩刑宣告，以勵自新並確保被告將確
    實履行和解條件。
三、依刑事訴訟法第251條第1項提起公訴。
　此　致
臺灣臺北地方法院
中　　華　　民　　國　 111　　年　　3 　 月　　17　　日
　　　　　　　　　　　　　　　檢　察　官　劉  仕  國　
本件正本證明與原本無異
中　　華　　民　　國   111　　年　　3    月　  25　  日
                              書  記  官  陳  品  聿